【裁判字號】    97,消債更,1758
【裁判日期】    980325
【裁判案由】    更生事件
【裁判全文】
臺灣板橋地方法院民事裁定          97年度消債更字第1758號
聲  請  人
即  債務人  甲○○
代  理  人  楊敏玲律師
上列當事人因消費者債務清理事件聲請更生，本院裁定如下：
    主  文
債務人甲○○自中華民國九十八年三月二十五日下午四時起開始
更生程序。
本件得由司法事務官進行更生程序。
    理  由
一、按法院開始更生程序之裁定，應載明其年、月、日、時，並
    即時發生效力，消費者債務清理條例第45條第1 項定有明文
    。再法院裁定開始更生或清算程序後，得命司法事務官行更
    生或清算程序，同條例第16條第1 項亦有明文。
二、本件聲請意旨略以：聲請人目前債務總金額為新臺幣（下同
    ）849,582 元，現年61歲，由於聲請人之子李宗栓無法扶養
    其子李○恩及李○賢（此 2人患有重度及輕度智障），故開
    始由聲請人與之共同負擔扶養義務，而聲請人雖有固定收入
    ，惟該收入僅約24,000元，扣除房租、生活支出、卡債及負
    擔孫子之相關費用，因而入不敷出且累積了大筆債務，再民
    國95年 9月李○恩因重病急需開刀，共花費80萬元，其中40
    萬元須自費，更加重了聲請人之負擔，是其具有不能清償債
    務之情事，消費者債務清理條例施行後，聲請人前已提出債
    權人清冊，向最大債權金融機構荷商荷蘭銀行股份有限公司
    請求共同協商債務清償方案，惟全體債權銀行認為聲請人年
    紀大了、賺錢也少了、繳不起，未能接受還款方案，雙方因
    而協商不成立，而其既經前置協商程序不成立，且無擔保或
    無優先權之債務總額未逾 1,200萬元，復未經法院裁定開始
    清算程序或宣告破產，依法自得聲請更生程序，再倘進入更
    生程序，其願提出每期清償3,500元以7年（84期）之清償方
    案，清償總金額可達 294,000元，清償之成數為目前債務總
    額之3.46成，爰請求裁定開始更生等語。
三、經查，聲請人主張之上開事實，業據其提出中華民國身心障
    礙手冊、前置協商不成立通知書、戶籍謄本、財政部臺灣省
    北區國稅局綜合所得稅各類所得資料清單、房屋租賃契約書
    等件在卷可稽，蓋聲請人既已釋明具有不能清償債務之情事
    ，且業經前置協商程序不成立，依上說明，其聲請更生程序
    自屬有據，此外，本件又查無聲請人有消費者債務清理條例
    第6條第 3項、第8條或第46條各款所定駁回更生聲請之事由
    存在，是本件更生聲請，應屬有據，爰裁定如主文。
四、至於聲請人於更生程序開始後，應另提出足以為債權人會議
    可決或經法院認為公允之更生方案以供採擇，俾免更生程序
    進行至依消費者債務清理條例第61條規定應行清算之程度，
    附此敘明。
中    華    民    國    98    年    3     月    25    日
                  民事第三庭  法  官  邱靜琪
上為正本係照原本作成
本件不得抗告
本裁定已於98年3月26日下午4時公告。
中    華    民    國    98    年    3     月    25    日
                              書記官  鄭美莉


司法院資訊處製作；財團法人民間司法改革基金會備份。
